臺灣高等法院刑事裁定
110年度聲字第689號
聲  請  人  臺灣高等檢察署檢察官
受  刑  人  李慶亷


上列聲請人因受刑人數罪併罰有二裁判以上，聲請定其應執行之
刑（聲請案號：臺灣高等檢察署110年度執聲字第229號），本院
裁定如下：
    主  文
李慶亷犯如附表所示各罪所處之刑，應執行有期徒刑玖年貳月。
    理  由
一、聲請意旨略以：受刑人李慶亷因違反毒品危害防制條例等數
    罪，先後經法院判決確定如附表所示之刑，應依第50條第1
    項第1款、第2項、第53條、第51條第5款規定，定其應執行
    刑，爰依刑事訴訟法第477條第1項聲請裁定等語。
二、按裁判確定前犯數罪者，併合處罰之，但得易科罰金與不得
    易科罰金之罪，不在此限；前項但書情形，受刑人請求檢察
    官聲請定應執行刑者，依第51條規定定之；數罪併罰，有二
    裁判以上者，依第51條之規定，定其應執行之刑；數罪併罰
    ，分別宣告多數有期徒刑者，於各刑中之最長期以上，各刑
    合併之刑期以下，定其刑期，但不得逾30年，刑法第50條第
    1項但書第1款、第2項、第53條及第51條第5款分別定有明文
    。準此，合於數罪併罰之數罪，其中有得易科罰金之罪與不
    得易科罰金之罪，須經受刑人請求檢察官聲請，始得依刑法
    第51條第5款之規定定其應執行之刑。又數罪併罰中之一罪
    ，依刑法規定得易科罰金，若因與不得易科之他罪併合處罰
    結果，而不得易科罰金時，原可易科罰金部分所處之刑，自
    亦無庸為易科折算標準之記載，司法院釋字第144號解釋意
    旨亦可資參照。再刑事訴訟法第370條第2項、第3項，已針
    對第二審上訴案件之定應執行之刑，明定有不利益變更禁止
    原則之適用；而分屬不同案件之數罪併罰有應更定執行刑之
    情形，倘一裁判宣告數罪之刑，曾經定其執行刑，再與其他
    裁判宣告之刑定其執行刑時，在法理上亦應同受此原則之拘
    束。亦即，另定之執行刑，其裁量所定之刑期，不得較重於
    前定之執行刑加計後裁判宣告之刑之總和（最高法院103年
    度台抗字第674號、第707號裁定意旨參照）。
三、經查，本件受刑人因犯持有第二級毒品純質淨重20公克以上
    、販賣第二級毒品等3罪，先後經臺灣桃園地方法院、本院
    判處如附表所示之刑，均經確定在案，此有如附表所示之判
    決、本院被告前案紀錄表存卷可佐。又附表編號1所處罪刑
    係得易科罰金之罪刑，與附表編號2、3所處罪刑均係不得易
    科罰金之罪刑，原依刑法第50條第1項但書之規定不得併合
    處罰，惟受刑人已具狀請求檢察官向法院聲請定其應執行刑
    ，有臺灣桃園地方檢察署依102年1月23日修正之刑法第50條
    調查受刑人是否聲請定應執行刑調查表附卷可參，本院自應
    依刑法第50條第2項之規定，依同法第51條規定定其應執行
    刑。茲檢察官向最後事實審之本院聲請定其應執行之刑，本
    院審核認其聲請於法尚無不合，經審酌受刑人如附表各罪所
    示刑度之外部限制（總刑期為有期徒刑15年10月）、附表編
    號2至3所示之罪，前經臺灣桃園地方法院106年度訴字第497
    號判決應執行有期徒刑9年，上訴後，經本院108年度上訴字
    第170號、最高法院109年度台上字第2091號判決駁回上訴確
    定；及受刑人所犯如附表編號2至3所示之罪均屬販賣第二級
    毒品罪，犯罪類型相同，各自行為態樣、動機均相同，此部
    分責任非難重複之程度亦較高，且審酌受刑人違反之嚴重性
    、所犯數罪為整體非難評價，及貫徹刑法量刑公平正義理念
    之內部限制等，定其應執行之刑如主文所示。至附表編號1
    所示之罪刑，受刑人業於民國104年3月30日易科罰金執行完
    畢乙情，有受刑人之本院被告前案紀錄表附卷可佐，惟此部
    分既與附表編號2、3所示之罪合於數罪併罰之要件，其數罪
    併罰所定應執行刑尚未執行完畢，仍應就附表編號1至3合併
    定其應執行之刑，僅檢察官就已執行之附表編號1部分於換
    發執行指揮書時予以扣除，附此敘明。
四、據上論斷，應依刑事訴訟法第477條第1項，刑法第53條、第
    51條第5款、第50條第1項但書、第2項，裁定如主文。
中　　華　　民　　國　　110 　年　　2 　　月　　17　　日
              　　刑事第十八庭  審判長法　官  何俏美
                                      法　官  黃紹紘
                                      法　官  陳海寧
以上正本證明與原本無異。      
如不服本裁定，應於收受送達後5日內向本院提出抗告狀。
                                      書記官  謝文傑
中　　華　　民　　國　　110 　年　　2 　　月　　18　　日
附表：
編號 罪名 宣告刑 犯罪日期 最後事實審  確定判決  備註     法院案號 判決日期 法院案號 確定日期  1 持有第二級毒品純質淨重20公克以上 有期徒刑6月  102年12月15日至18日 臺灣桃園地方法院103年度審訴字第592號 103年7月9日 臺灣桃園地方法院103年度審訴字第592號 104年1月26日  2 販賣第二級毒品 有期徒刑7年8月  102年7月2日 臺灣高等法院108年度上訴字第170號 108年6月20日 最高法院109年度台上字第2091號 109年12月3日 附表編號2至3部分，前經臺灣桃園地方法院106年度訴字第497號判決應執行有期徒刑9年，上訴後，經本院108年度上訴字第170號、最高法院109年度台上字第2091號判決駁回上訴確定。 3 販賣第二級毒品 有期徒刑7年8月 102年7月4日 臺灣高等法院108年度上訴字第170號 108年6月20日 最高法院109年度台上字第2091號 109年12月3日